臺灣基隆地方法院基隆簡易庭民事判決
原　　　告　甲○○
被　　　告　乙○○
上列當事人間債務人異議之訴事件，本院判決如下︰
    主    文
原告之訴駁回。
訴訟費用新臺幣伍仟零柒拾元由原告負擔。
    事實及理由
一、原告起訴主張：原告甲○○於民國93年2月9日向被告乙○○
    承租被告所有坐落基隆市○○街271號壹樓 (含騎樓及增建
    部分，下稱系爭房屋)，嗣原告於94年11月24日將系爭房屋
    出賣與訴外人王碧雲，並於95年1月25日將系爭房屋所有權
    移轉登記予訴外人王碧雲，基於民法買賣不破租賃之原則，
    系爭房屋之租賃契約對於受讓人即訴外人王碧雲繼續存在，
    受讓系爭房屋之訴外人王碧雲即當然繼承出租人之地位，系
    爭房屋之租賃契約已移轉至原告與訴外人王碧雲間繼續存在
    ，被告既然已非屬系爭房屋租賃契約之出租人，亦非系爭房
    屋之所有權人，且被告與訴外人王碧雲因系爭房屋之尾款貸
    款問題訟涉中，原告乃自受訴外人王碧雲通知後，未再繼續
    給付租金與被告。詎被告竟以原告積欠自96年2月起7個月之
    租金14萬元 (按被告原聲請強制執行之租金金額為6萬元，
    後追加執行為14萬元)為由，執臺灣基隆地方法院公證處93
    年度公字第00 20013號公證書為執行名義，聲請對原告所有
    之洗衣機、烘衣機等機器設備強制執行，經鈞院以96年度執
    字第4187號清償債務強制執行事件受理，並就原告所有之洗
    衣機、烘衣機等機器設備為查封、鑑價，爰請求撤銷鈞院96
    年度執字第4187號清償債務強制執行事件之執行程序。
二、被告求為判決：原告之訴駁回。其答辯意旨詳如後附之民事
    答辯狀所載。
三、按當事人請求公證人就下列各款法律行為作成之公證書，載
    明應逕受強制執行者，得依該證書執行之：（一）以給付金
    錢或其他代替物或有價證券之一定數量為標的者；利息或租
    金之給付，約定應逕受強制執行者，應於公證書內載明其每
    期給付之金額或計算標準及給付日期，公證法第13條第1項
    第1款、公證法施行細則第43條分別定有明文。又「兩造所
    訂之公證租約，僅載上訴人如有違約應給付違約金等語，既
    不能逕依該公證書證明上訴人確有違約，則上訴人應否給付
    違約金，自無從遽行斷定，顯與強制執行法第四條第一項第
    四款所定之執行名義，須以依公證書可證明債權人得請求給
    付一定數量之金錢等為限之情形不符，即不得率就違約金予
    以強制執行」；「依公證法作成之公證書得為執行名義者，
    除於證書上載明應逕受強制執行者外，並須以債權人之請求
    係以給付金錢或其他代替物，或有價證券之一定數量為標的
    者始屬相當，此觀公證法第十一條及強制執行法第四條第一
    項第四款之規定甚明，故依以強制執行之公證書如不備執行
    名義之上開要件者，則其執行名義尚未成立，債務人僅得依
    強制執行法第十二條第一項聲明異議，不得依同法第十四條
    提起異議之訴」；「強制執行法第四條第一項第四款、公證
    法第十一條第一項第一款所定之執行名義，須以依公證書可
    證明債權人得請求給付一定數量之金錢等為限，故必債權人
    聲請強制執行時，其請求已確定存在始可，如公證租約僅載
    債務人不履行給付租金或違約金，應逕受強制執行，既不能
    逕依該公證租約證明債務人確有積欠租金或違約情事，債務
    人對於應否給付租金或是否違約，復有爭執，即屬實體上應
    予斟酌之問題，執行法院無從遽行斷定債權人之請求確定存
    在，尚不得率就租金及違約金予以強制執行」，最高法院著
    有43年台上字第524號、42年台上字第1281號、76年度台上
    字第1887號、76年度台抗字第177號著有判例、裁判可資參
    照。
四、查：被告據以聲請本院96年度執字第4187號清償債務強制執
    行程序之執行名義，係本院公證處93年度公字第0020013號
    公證書，有該公證書附卷可稽，觀諸該公證書約定逕受強制
    執行者其本旨欄項下明載「承租人應給付之租金與無爭執之
    違約金，及期滿返還房屋，出租人返還保證金等，如不履行
    時，均應逕受強制執行。」僅載承租人即原告對應給付之租
    金及無爭執之違約金應逕受強制行，顯無從逕依該公證書證
    明原告確有積欠租金及租金若干與有無違約情事，原告對於
    應否給付租金及違約金復有爭執，屬實體上應予斟酌之問題
    ，執行法院無從遽行斷定被告之請求確定存在，揆諸上揭法
    條、判例意旨，本件被告據以聲請強制執行之公證書，與強
    制執行法第4條第1項第4款所定之執行名義，須以依公證書
    可證明債權人得請求給付金錢、有價證券或其他代替物者之
    一定數量為標的者有間，執行名義尚未成立，不得率據以強
    制執行。
五、本件被告據以聲請強制執行之公證書租約既與強制執行法第
    4條第1項第4款所定之執行名義有間，執行名義尚未成立，
    原告應依強制執行法第12條第1項之規定向執行法院聲明異
    議，不得依同法第14條提起異議之訴，原告提起本件異議之
    訴，即無理由，逕予駁回。
據上論結，本件原告之訴無理由，依民事訴訟法第436條第2項、
第78條、第87條第1項，判決如主文。
中　　華　　民　　國　　96　　年　　12　　月　　31　　日
                  基隆簡易庭法  官  徐世禎
以上正本係照原本作成。
對於本件判決如有不服，應於收受送達後20日內向本院提出上訴
書狀，上訴於本院合議庭，並按他造當事人之人數附具繕本。
中　　華　　民　　國　　96　　年　　12　　月　　31　　日
                            書記官  賴敏慧
